【裁判字號】    95,訴,1249
【裁判日期】    950321
【裁判案由】    清償借款
【裁判全文】
臺灣臺北地方法院民事判決              95年度訴字第1249號
原      告  彰化商業銀行股份有限公司
法定代理人  丙○○
訴訟代理人  甲○○
被      告  乙○○
上列當事人間請求清償借款事件，本院於民國 94年3月14日言詞
辯論終結，判決如下：
    主  文
被告應給付原告新台幣壹佰陸拾參萬柒仟參佰參拾肆元，及自民
國九十三年三月十六日起至清償日止，按年息百分之八‧七九五
計算之利息，暨按上開利率百分之二十計付違約金。
訴訟費用由被告負擔。
本判決於原告以新台幣伍拾伍萬元供擔保後，得假執行。
    事  實
一、原告起訴主張：訴外人趙美袺於民國86年5月7日邀同被告為
    連帶保證人向原告借款新台幣（下同） 2,200,000元，借款
    期間自86年6月17日起至 106年6月17日止，約定利息自借款
    日起依原告之基本放款利率加碼年息1%按月計付，自借款日
    起屆滿24個月之翌日起改按原告當時牌告之基本放款利率加
    碼年息1.75%計算（現為年息8.795%），並同意按原告牌告
    之基本放款利率變動而調整，共分240期，按期平均攤還本
    息。如有逾期攤還本金，借款人即喪失期限之利益，應立即
    全部償還，逾期清償者，在6個月以內者，按上開利率10%，
    超過6個月者，超過部分按上開利率20%計付違約金。詎趙美
    袺僅繳納本息至89年9月16日起即未依約清償，依上開約定
    ，本件借款即視為全部到期，經原告執行趙美袺之不動產，
    獲償部分之本息、違約金及訴訟費用後，趙美袺尚積欠本金
    1,637,334元及如訴之聲明所示之利息、違約金未清償。為
    此，爰依連帶保證契約提起本件訴訟等語，並聲明：如主文
    第1項所示，並願供擔保請准宣告假執行。
二、被告則以：原告並未通知被告趙美袺未清償借款一事，若原
    告即早通知，則被告可提早清償，亦不會生鉅額之利息及違
    約金等語置辯，並聲明：原告之訴駁回。
三、本件原告主張之事實，已據其提出與所述相符之借據、臺灣
    基隆地方法院民事執行處強制執行金額計算書分配表為證，
    且為被告所不爭執，自堪信為真實。
四、按連帶債務之債權人，得對債務人中之一人或數人或其全體
    ，同時或先後請求全部或一部之給付；連帶債務未全部履行
    前，全體債務人仍負連帶責任，民法第273條定有明文。而
    保證債務之所謂連帶，係指保證人與主債務人負同一債務，
    對於債權人各負全部給付之責任者而言，有最高法院45 年
    台上字第1426號判例意旨可參，是對主債務人之債務，連帶
    保證人有全部給付之責任。查趙美袺就其向原告借貸之款項
    自89年9月16日起即未依約清償，已如前述，依兩造簽訂之
    借據「約定事項」第3條第1款約定，原告無須事先通知或催
    告，該借款即視為全部到期，趙美袺就未清償之款項即應負
    全部返還之責。被告既為連帶保證人，依法即應負連帶清償
    責任。至被告雖以前詞為辯，惟觀諸兩造所簽訂之借據及其
    約定事項全文，並無約定借款人即趙美袺未依約清償時，原
    告有通知連帶保證人即被告之義務，是被告前開抗辯，並無
    足採。
五、從而，原告依連帶保證契約請求被告給付借款1,637,334元
    ，及自93年3月16日起至清償日止按年息8.795%計算之利息
    ，暨按上開利率20%計付違約金為有理由，應予准許。
六、假執行之宣告：
    原告陳明願供擔保以代釋明聲請宣告假執行，核無不合，爰
    酌定相當擔保金額，准予宣告假執行。
七、訴訟費用之依據：民事訴訟法第78條。
中    華    民    國    95    年    3     月    21    日
                     民事第五庭    法  官  林秀圓
以上正本係照原本作成
如對本判決上訴，須於判決送達後20日內向本院提出上訴狀
中    華    民    國    95    年    3     月    21    日
                                   書記官  林蓮女


司法院資訊處製作；財團法人民間司法改革基金會備份。
